# 应收的出口退税金额可以计提坏账准备吗

提问人：spurs72 时间：2016-11-08 16:52:40
应收的出口退税金额可以计提坏账准备吗？ 发现有的企业，应收的退税金额存在几个月的滞后情况。

回答人：chenyiwei
应收出口退税，在获得主管税务机关确认后，一般不会出现收不回的情况，因此其信用风险特征显著不同于一般的往来款项，至少不能简单地将其混同于一般的应收款项，简单地采用帐龄分析法计提准备。

提问人：michaelhtts 时间：2016-11-08 23:13:32
一般企业会将其计入其他应收账款，由于会计政策中并没有将其单独划分出，所以还是按照账龄分析法计提准备，应收补助款应该也有类似的问题。难道计入其他流动资产？

回答人：chenyiwei
不用调整核算科目和报表项目，调整信用风险组合分类方式，将此类款项归入无风险组合即可。

提问人：审之 时间：2017-05-26 09:33:34
请教陈版，基于谨慎性原则，出口退税采用收付实现制是否可行？有无准则依据？

回答人：chenyiwei
除非对出口退税的金额和可收回性都存在重大不确定性，否则不应采用收付实现制。